【裁判字號】    97,訴,1954
【裁判日期】    970730
【裁判案由】    毒品危害防制條例
【裁判全文】
臺灣板橋地方法院刑事判決              97年度訴字第1954號
公  訴  人  臺灣板橋地方法院檢察署檢察官
被      告  甲○○
上列被告因毒品危害防制條例案件，經檢察官提起公訴（97年度
毒偵字第1456號），被告於準備程序中對被訴之事實為有罪陳述
，本院合議庭裁定由受命法官獨任行簡式審判程序，並判決如下
：
    主    文
甲○○施用第一級毒品，累犯，處有期徒刑捌月，扣案第一級毒
品海洛因壹包（驗餘淨重零點柒玖壹貳公克）沒收銷燬；又施用
第二級毒品，累犯，處有期徒刑肆月，扣案第二級毒品甲基安非
他命壹包（驗餘淨重零點貳玖玖玖公克）沒收銷燬；應執行有期
徒刑拾月，扣案前揭第一級毒品海洛因壹包（驗餘淨重零點柒玖
壹貳公克）、第二級毒品甲基安非他命壹包（驗餘淨重零點貳玖
玖玖公克）沒收銷燬。
    事    實
一、甲○○前於民國82年間，因違反麻醉藥品管理條例案件，經
    臺灣高等法院以83年度上訴字第5636號判決判處有期徒刑5
    年6 月確定；又於83年間，因違反麻醉藥品管理條例及藥事
    法案件，經本院以83年度訴字第309 號判決分別判處有期徒
    刑7 月、1 年，上訴後復撤回上訴而告確定；再於83年間，
    因贓物案件，經本院以83年度易字第5307號判決判處有期徒
    刑3 月確定；上開各案所處之徒刑，嗣經台灣高等法院以84
    年度聲字第1348號裁定應執行有期徒刑7 年確定，於86年5
    月21日縮短刑期假釋出監，所餘刑期交付保護管束，嗣因違
    反保護管束情節重大，經撤銷假釋，於89年4 月25日入監執
    行殘刑3 年10月26日，迄92年12月14日縮刑期滿執行完畢；
    另於94年間，因施用毒品案件，經本院以94年度毒聲字第20
    68號裁定送勒戒處所，施以觀察、勒戒後，因認有繼續施用
    毒品傾向，由本院再以94年度毒聲字第2506號裁定令入戒治
    處所施以強制戒治，嗣因認無繼續強制戒治之必要，於95年
    9 月12日執行完畢釋放出所，該次施用毒品犯行，並經臺灣
    板橋地方法院檢察署檢察官以95年度戒毒偵字第419 號為不
    起訴處分確定；詎猶未知所戒慎，於接受上揭強制戒治執行
    完畢釋放後5 年內，復為下列犯行：
(一)、基於施用第一級毒品海洛因之犯意，於97年1 月25日晚上8
    時許，在臺北縣板橋市○○路182 巷16號3 樓之7 住處內，
    以將海洛因摻入香菸內點燃後吸食煙氣之方式，施用第一級
    毒品海洛因1 次。
(二)、另又基於施用第二級毒品甲基安非他命之犯意，於97年1 月
    25日晚上8 時許，在同前地點，以將甲基安非他命置於玻璃
    球內燒烤後吸食煙氣之方式，施用第二級毒品甲基安非他命
    1 次；嗣於97年1 月28日凌晨5 時許，行經臺北縣板橋市○
    ○路158 巷7 號前時為警盤查，並自甲○○身上扣得其因本
    件施用第一、二級毒品而持有之第一級毒品海洛因1 包（驗
    餘淨重0.7912公克）、第二級毒品甲基安非他命1 包（驗餘
    淨重0.2999公克），甲○○且同意接受採尿，其尿液檢體送
    鑑定後呈鴉片、甲基安非他命陽性反應。
二、案經臺北縣政府警察海山分局報告臺灣板橋地方法院檢察署
    檢察官偵查後起訴。
    理    由
一、認定犯罪事實所憑之證據及理由：
(一)、訊據被告對其在上揭時間、地點施用第一級毒品海洛因、第
    二級毒品甲基安非他命之事實，於本院審理中自白不諱，而
    其為警查獲時，同意接受員警採尿，經警將所採集被告尿液
    檢體送驗後，呈鴉片、甲基安非他命陽性反應乙節，亦有臺
    灣檢驗科技股份有限公司97年2 月19日出具之濫用藥物尿液
    檢驗報告、台北縣政府警察局海山分局毒品案件尿液檢體編
    號及姓名對照表等附卷足憑（見偵查卷第21、46頁）；又被
    告為警查獲時，所扣得白色粉末1 包，驗餘淨重0.7912公克
    ，檢出海洛因成分，白色透明結晶1 包，驗餘淨重0.2999公
    克，檢出甲基安非他命成分等情，有交通部民用航空局航空
    醫務中心97年2 月14日所出具之航藥鑑字第0970625 號毒品
    鑑定書在卷可參（見偵查卷第47頁），足徵被告前開時地為
    警查獲時確持有第一級毒品海洛因1 包（驗餘淨重0.7912公
    克）、第二級毒品甲基安非他命1 包（驗餘淨重0.2999公克
    ）甚明，凡此各情，俱見被告前開自白應與事實相符，可以
    採信。
(二)、按觀察、勒戒或強制戒治執行完畢釋放後，5 年內再犯施用
    第一、二級毒品之罪者，檢察官應依法追訴，毒品危害防制
    條例第23條第2 項定有明文；查被告有如事實欄所載觀察、
    勒戒及強制戒治紀錄，嗣因認無繼續強制戒治之必要而釋放
    出所，併由臺灣板橋地方法院檢察署以95年度戒毒偵字第41
    9 號為不起訴處分確定等情，有臺灣高等法院被告前案紀錄
    表附卷足參，是被告於強制戒治執行完畢釋放後，5 年內再
    犯本件施用毒品罪，亦甚明確；綜上，本件事證已明，被告
    犯行堪以認定。
二、應適用之法律、科刑審酌事由、沒收物之處理：
(一)、核被告如事實欄一(一)所為，係犯毒品危害防制條例第10條第
    1 項之施用第一級毒品罪；其如事實欄一(二)所為，係犯同條
    例第10條第2 項之施用第二級毒品罪；被告施用前、後持有
    第一級毒品海洛因、第二級毒品甲基安非他命之低度行為，
    均各為其後之施用第一、二級毒品高度行為所吸收，均不另
    論罪；又被告有如事實欄所述前科及刑之執行情形，有前揭
    臺灣高等法院被告前案紀錄表附卷可憑，其於有期徒刑執行
    完畢後，5 年以內，故意再犯本件有期徒刑以上之2 罪，為
    累犯，就其前開所犯2 罪，均應依刑法第47條第1 項規定，
    各加重其刑。至其前開所犯2 罪間，犯意各別、行為互殊，
    應予分論併罰。
(二)、爰審酌被告犯罪之動機、目的、手段，暨其犯罪後坦認犯行
    之態度等一切情狀，就其前開所犯2 罪，分別量處如主文所
    示之刑，併定其應執行之刑，以示懲儆。
(三)、扣案第一級毒品海洛因1 包（驗餘淨重0.7912公克）、第二
    級毒品甲基安非他命1 包（驗餘淨重0.2999公克），因該等
    分裝袋內之海洛因、甲基安非他命與包裹前開毒品之分裝袋
    2 只，二者在物理上俱難以析離，均應依毒品危害防制條例
    第18條第1 項前段規定諭知沒收銷燬。
據上論斷，應依刑事訴訟法第273 條之1 第1 項、第299 條第1
項前段、毒品危害防制條例第10條第1 項、第2 項、第18條第1
項前段，刑法第11條、第47條第1 項、第51條第5 款，判決如主
文。
本案經檢察官郭季青到庭執行職務。
中    華    民    國    97    年    7     月    30    日
                  刑事第十九庭法  官  陳明偉
以上正本證明與原本無異。
如不服本判決應於送達後10日內向本院提出上訴狀。
                              書記官  強梅芳
中    華    民    國    97    年    7     月    30    日
附錄本案論罪科刑法條全文
毒品危害防制條例第十條第第一、二項
施用第一級毒品者，處六月以上五年以下有期徒刑。
施用第二級毒品者，處三年以下有期徒刑。


司法院資訊處製作；財團法人民間司法改革基金會備份。
